【裁判字號】    99,訴,516
【裁判日期】    990721
【裁判案由】    違反毒品危害防制條例
【裁判全文】
臺灣嘉義地方法院刑事判決               99年度訴字第516號
公  訴  人  臺灣嘉義地方法院檢察署檢察官
被      告  甲○○
上列被告因違反毒品危害防制條例案件，經檢察官提起公訴（99
年度撤緩毒偵字第13號），因被告於本院準備程序中就被訴事實
為有罪之陳述，經本院合議庭裁定由受命法官獨任以簡式審判程
序審理判決如下：
    主  文
甲○○犯如附表罪刑欄所示之罪，各處如附表罪刑欄所示之刑。
應執行有期徒刑壹年。
    犯 罪 事 實
一、甲○○前於民國97年間，因竊盜案件，經本院以97年度朴簡
    字第278號判決判處有期徒刑3月確定，於98年4月30日執行
    完畢，翌日出監。且曾於97年間，因施用毒品案件，經本院
    以97年度毒聲字第274號裁定應送勒戒處所觀察、勒戒，後
    因無繼續施用毒品傾向，於97年10月20日執行完畢釋放。猶
    不知悔改，復於上開觀察、勒戒執行完畢釋放後5年內，基
    於施用第一級毒品之犯意，於如附表所示之時、地，以將第
    一級毒品海洛因摻水置於針筒注射身體之方式，施用海洛因
    各1次。其嗣於偵查中供出附表編號1至6之毒品來源，因而
    查獲林淑美涉嫌販賣第一級毒品（業經檢察官另案提起公訴
    在案）；又於有偵查犯罪職權之機關或公務員發覺前，向檢
    察官坦承附表編號7之犯行而自首接受裁判。
二、案經甲○○自首、嘉義縣警察局民雄分局報告暨臺灣嘉義地
    方法院檢察署檢察官主動簽分偵查起訴。
    理  由
一、本件被告甲○○所犯係死刑、無期徒刑、最輕本刑為3年以
    上有期徒刑以外之罪，亦非高等法院管轄第一審案件，且被
    告於本院準備程序中，已就被訴事實為有罪之陳述，經告知
    簡式審判程序之旨後，被告及檢察官對於本件改依簡式審判
    程序審理均表示同意，經本院合議庭依刑事訴訟法第273條
    之1第1項規定，裁定本件由受命法官獨任以簡式審判程序加
    以審理，是本件依刑事訴訟法第273條之2規定，不受同法第
    159條第1項、第161條之2、第161條之3、第163條之1及第16
    4條至第170條有關證據提示、交互詰問及傳聞證據等相關規
    定之限制，合先敘明。
二、上開犯罪事實，業據被告坦承不諱（見本院卷第30頁），且
    其確有撥打電話向林淑美購買海洛因施用之情，有本院通訊
    監察書影本3份及譯文1份在卷可查（見1076毒偵卷第15頁至
    第68頁）；其本件為檢、警採集送驗之尿液，經以酵素免疫
    法（EIA）初步篩檢及氣相層析質譜法（GC／MS）確認鑑定
    ，檢驗結果確呈海洛因進入人體後經代謝作用所分解生成之
    代謝物嗎啡陽性反應，有臺灣檢驗科技股份有限公司98年6
    月4日、98年8月18日濫用藥物尿液檢驗報告及臺灣嘉義地方
    法院檢察署檢察官採尿（複驗）交辦單、代號與真實姓名對
    照表各1紙在卷可資佐證（見同上偵卷第8頁至第9頁，警卷
    第7頁至第8頁）。足認被告上開任意性自白與事實相符，堪
    予採信。
三、本件被告曾於97年間，因施用毒品案件，經本院以97年度毒
    聲字第274號裁定應送勒戒處所觀察、勒戒，後因無繼續施
    用毒品傾向，於97年10月20日執行完畢釋放之情，有臺灣高
    等法院被告前案紀錄表1份在卷可稽（見本院卷第6頁至第9
    頁），又於5年內再犯本件施用毒品犯行，依毒品危害防制
    條例第23條第2項規定，應依法逕行追訴處罰。本件事證明
    確，被告犯行堪以認定。
四、查海洛因為毒品危害防制條例第2條第2項第1款所定之第一
    級，故核被告所為，均係犯毒品危害防制條例第10條第1項
    之施用第一級毒品罪。被告持有海洛因以施用，其持有之低
    度行為，應為各該施用之高度行為所吸收，均不另論罪。其
    所犯上開數罪，犯意各別，觸犯構成要件不同之罪名，應予
    分別論處，併合處罰。又其前於97年間，因竊盜案件，經本
    院以97年度朴簡字第278號判決判處有期徒刑3月確定，於98
    年4月30日執行完畢，翌日出監之情，有上開被告前案紀錄
    表可考，其於受徒刑之執行完畢後，5年以內故意再犯本件
    附表編號7、8有期徒刑以上之罪，均為累犯，此部分應依法
    各加重其刑。其於偵查中供出附表編號1至6之毒品來源，因
    而查獲林淑美涉嫌販賣第一級毒品之情，有98年5月14日偵
    訊筆錄、臺灣嘉義地方法院檢察署檢察官98年度偵字第3488
    號起訴書各1份附卷可稽（見同上偵卷第5頁至第7頁、本院
    卷第11頁至第12頁），爰就附表編號1至6部分依毒品危害防
    制條例第17條第1項規定減輕其刑。又本件被告係於有偵查
    犯罪職權之機關或公務員發覺前，向檢察官坦承附表編號7
    之犯行，並配合採集尿液送驗之情，亦有上開偵訊筆錄可考
    ，被告即係於有偵查犯罪職權之機關或公務員發覺其上開犯
    行前，向檢察官坦承上開施用毒品犯行並進而接受裁判，是
    被告所為與刑法第62條前段規定自首之條件相符，爰就附表
    編號7部分依法減輕其刑，並先加（累犯）後減之。爰審酌
    被告曾因施用毒品經裁定觀察、勒戒執行完畢，猶未知警惕
    而再犯本案，足見其未徹底戒除施用毒品之惡習，惟念及施
    用毒品本質上係戕害自身健康之行為，尚未嚴重破壞社會秩
    序或侵害他人權益，且被告坦承犯行，並配合指證販毒者，
    犯後態度尚可暨其犯罪之動機、目的、手段、高職畢業之智
    識程度、已婚，育有1子1女、從事塑膠射出工作、經濟狀況
    不好等一切情狀，分別量處如主文所示之刑，並定其應執行
    之刑。又因數罪併罰中之1罪，依刑法規定得易科罰金，若
    因與不得易科之他罪併合處罰結果而不得易科罰金時，原可
    易科部分所處之刑，自亦無庸為易科折算標準之記載（司法
    院釋字第144號、第679號解釋參照），故附表編號1至7部分
    ，雖均係最重本刑為5年以下有期徒刑以下之刑之罪，而受6
    個月以下有期徒刑之宣告，亦毋庸諭知易科罰金折算標準，
    附此敘明。
據上論斷，應依刑事訴訟法第273條之1第1項、第299條第1項前
段，毒品危害防制條例第10條第1項、第17條第1項，刑法第11條
、第47條第1項、第62條前段、第51條第5款，判決如主文。
本案經檢察官徐鈺婷到庭執行職務。
中    華    民    國    99    年    7     月    21    日
                  刑事第四庭    法  官  吳育霖
以上正本證明與原本無異。
如不服本判決應於收受判決後10日內向本院提出上訴書狀，並應
敘述具體理由；其未敘述上訴理由者，應於上訴期間屆滿後20日
內向本院補提理由書（均須按他造當事人之人數附繕本）「切勿
逕送上級法院」。告訴人或被害人如對於本判決不服者，應具備
理由請求檢察官上訴，其上訴期間之計算係以檢察官收受判決正
本之日期為準。
中    華    民    國    99    年    7     月    21    日
                                書記官  陳俊男
附錄本案論罪科刑法條：
毒品危害防制條例第10條
施用第一級毒品者，處6月以上5年以下有期徒刑。
施用第二級毒品者，處3年以下有期徒刑。
附表：
┌──┬─────────┬───────┬────────┐
│編號│施   用   時   間 │施  用  地  點│  罪       刑   │
├──┼─────────┼───────┼────────┤
│ 1  │97年11月底12月初某│嘉義縣太保市民│甲○○施用第一級│
│    │日                │生路68巷14號  │毒品，處有期徒刑│
│    │                  │              │肆月。          │
├──┼─────────┤              ├────────┤
│ 2  │98年1月21日某時   │              │甲○○施用第一級│
│    │                  │              │毒品，處有期徒刑│
│    │                  │              │肆月。          │
├──┼─────────┤              ├────────┤
│ 3  │98年1月27日某時   │              │甲○○施用第一級│
│    │                  │              │毒品，處有期徒刑│
│    │                  │              │肆月。          │
├──┼─────────┤              ├────────┤
│ 4  │98年1月28日某時   │              │甲○○施用第一級│
│    │                  │              │毒品，處有期徒刑│
│    │                  │              │肆月。          │
├──┼─────────┤              ├────────┤
│ 5  │98年1月29日某時   │              │甲○○施用第一級│
│    │                  │              │毒品，處有期徒刑│
│    │                  │              │肆月。          │
├──┼─────────┤              ├────────┤
│ 6  │98年1月30日某時   │              │甲○○施用第一級│
│    │                  │              │毒品，處有期徒刑│
│    │                  │              │肆月。          │
├──┼─────────┤              ├────────┤
│ 7  │98年5月12日某時   │              │甲○○施用第一級│
│    │                  │              │毒品，累犯，處有│
│    │                  │              │期徒刑伍月。    │
├──┼─────────┼───────┼────────┤
│ 8  │98年7月31日上午10 │嘉義縣太保市麻│甲○○施用第一級│
│    │時30分許          │寮里嘉南大圳旁│毒品，累犯，處有│
│    │                  │              │期徒刑柒月。    │
└──┴─────────┴───────┴────────┘
（以下空白）

司法院資訊處製作；財團法人民間司法改革基金會備份。
